臺灣高雄地方法院交通事件裁定　　　　100年度交聲字第845號
原處分機關　高雄市政府交通局
異　議　人
即受處分人　伏英全
上列異議人即受處分人因違反道路交通管理處罰條例案件，對於
高雄市政府交通局民國100 年3 月22日所為之處分（高市交裁字
第裁32-N00000000號），聲明異議，本院裁定如下：
    主  文
原處分撤銷。
伏英全不罰。
    理  由
一、原處分意旨略以：異議人即受處分人伏英全所有之車牌號碼
    ZO-8437 號自小客車為報廢登記之汽車，案外人吳蒼霖於民
    國99年9 月28日13時許，駕駛上開自小客車行經高雄市○○
    區○○路及文衡路口時，為警查獲，並當場對駕駛人即吳蒼
    霖掣單舉發（高市警交字第N00000000 號），原處分機關並
    以異議人有「報廢登記之車輛仍行駛」之違規事由，依道路
    交通管理處罰條例第12條第1 項第9 款、第2 項之規定，裁
    處汽車所有人即異議人罰鍰新臺幣（下同）10,800元，並沒
    入車輛等語。
二、異議意旨略以：伊使用之自小客車原車牌號碼為ZO-8437 ，
    因該車牌於94年4 月14日失竊，乃向派出所報案遺失，另領
    新車牌號碼為ZY-2010 之牌照，又該自小客車及車牌號碼為
    ZY-2010 號之牌照亦均於95年7 月14日已報廢回收，伊沒有
    上開違規行為，爰聲明異議，請求撤銷原處分等語。
三、按汽車有下列情形之一者，處汽車所有人3,600 元以上10,8
    00元以下罰鍰，並禁止其行駛：一、未領用牌照行駛。二、
    拼裝車輛未經核准領用牌證行駛，或已領用牌證而變更原登
    檢規格、不依原規定用途行駛。三、使用偽造、變造或矇領
    之牌照。四、使用吊銷、註銷之牌照行駛。五、牌照借供他
    車使用或使用他車牌照行駛。六、牌照吊扣期間行駛。七、
    已領有號牌而未懸掛或不依指定位置懸掛。八、牌照業經繳
    銷、報停、吊銷、註銷，無牌照仍行駛。九、報廢登記之汽
    車仍行駛。十、號牌遺失不報請公路主管機關補發，經舉發
    後仍不辦理而行駛。前項第1 款中屬未依公路法規定取得安
    全審驗合格證明，及第2 款、第9 款之車輛並沒入之；第3
    款、第4 款之牌照扣繳之；第5 款至第7 款之牌照吊銷之，
    道路交通管理處罰條例第12條第1 項、第2 項分別定有明文
    。又依本條例規定沒入之物，不問屬於受處罰人與否，沒入
    之，同條例第85條第3 項亦有明文。
四、經查：
（一）案外人吳蒼霖於99年9 月28日13時許，駕駛懸掛車牌號碼
      ZO-8437 號自小客車，行經高雄市○○區○○路及文衡路
      口時，遭警查獲，並當場為警以使用註銷之牌照行駛之違
      規事由掣單舉發，又車牌號碼ZO-8437 號之牌照為異議人
      所有，原處分機關即以異議人有「報廢登記之車輛仍行駛
      」之違規事由，依道路交通管理處罰條例第12條第1 項第
      9 款、第2 項之規定，裁處汽車所有人即異議人罰鍰10,8
      00元，並沒入車輛等情，為異議人所不爭執，復有高雄市
      政府警察局99年9月28日高市警交字第N00000000號舉發違
      反道路交通管理事件通知單、高雄市政府交通局100 年3
      月22日高市交裁字第裁32-N00000000號違反道路交通管理
      事件裁決書各1 紙附卷可參，是上開事實，首堪認定。
（二）異議人所有之車牌號碼ZO-8437 號牌照業於94年4 月11日
      辦理車牌失竊登記，並於94年4 月14日因車牌遺損而換發
      車牌號碼ZY-2010 號牌照，又異議人所有之車牌號碼ZO-8
      437 號自小客車（下稱系爭自小客車，換牌後為ZY-2010
      號牌照）亦於95年7 月13日環保廢棄而報廢等情，有汽車
      異動歷史查詢、汽車領牌歷史查詢、汽車車籍查詢、車牌
      號碼ZO-8437 號、ZY-2010 號車號查詢汽車車籍、高雄市
      監理處100 年4 月12日證明書各1 紙（見本院卷第5 頁第
      11頁至第13頁、第17頁至第18頁）在卷可查。另系爭自小
      客車為三富廠牌之1397CC、綠色RENAULT （雷諾）自小客
      車乙節，有汽車車籍查詢、車牌號碼ZO-8437 號、ZY-201
      0 號車號查詢汽車車籍各1 紙（見本院卷第13頁、第17頁
      至第18頁），然案外人吳蒼霖於上揭時、地為警查獲時，
      所駕駛懸掛車牌號碼ZO-8437 號牌照之自小客車則為白色
      之賓士C36 自小客車乙情，有現場照片2 張（見本院卷第
      9 頁至第10頁），是案外人吳蒼霖駕駛之上開自小客車固
      懸掛異議人所有之ZO-8437 號牌照，然非為異議人已報廢
      登記之系爭自小客車乙情，應屬非虛，足堪可信。此外，
      經本院依職權查詢公路監理車籍資料查詢系統結果，復未
      能查明異議人有何白色之賓士自小客車，足見異議人亦非
      案外人吳蒼霖駕駛之上開自小客車之所有人無訛。是以，
      原處分機關以異議人為汽車所有人，而依道路交通管理處
      罰條例裁處異議人罰鍰，即有未合。
五、綜上所述，異議人所有之系爭自小客車既經報廢而未為異議
    人或他人所駕駛，而案外人吳蒼霖駕駛之自小客車復非異議
    人所有，是原處分機關遽依道路交通管理處罰條例第12條第
    1 項第9 款、第2 項之規定，認異議人有「報廢登記之汽車
    仍行駛」之違規事由，裁處異議人10,800元，並沒入車輛，
    於法即有未合。從而，本件異議為有理由，自應由本院將原
    處分撤銷，改諭知異議人不罰，以資適法。
據上論斷，應依道路交通事件處理辦法第19條，裁定如主文。
中    華    民    國    100    年    4    月    28    日
                  交通法庭    法  官   簡佩珺
以上正本證明與原本無異。
如不服本裁定應於送達後5日內向本院提出抗告狀。
中    華    民    國   100    年    4     月    29    日
                              書記官   蕭家玲